臺灣桃園地方法院小額民事判決　　　 110年度桃小字第1347號
　
原　　　告　謝佳麟　
被　　　告　張信輝　
訴訟代理人　黃秀琴　
　
上列當事人間請求損害賠償事件，本院於民國110 年11月12日言
詞辯論終結，判決如下：
    主    文
原告之訴駁回。
訴訟費用新臺幣壹仟元由原告負擔。
    事實及理由
一、原告主張：
    被告從民國94年7 月5 日到109 年3 月1 日止，向原告承租
    坐落桃園市○○區○○○段○○○○○段0000地號土地（下
    稱系爭土地），但自109 年3 月1 日起，被告即否認有占用
    系爭土地，故原告才去地政申請鑑界，並支出鑑界費用新臺
    幣（下同）8,000 元，自應由被告負擔等語。並聲明：被告
    應給付原告8,000 元，及自起訴狀繕本送達翌日起至清償日
    止，按週年利率5%計算之利息。
二、被告則以：
    被告之前跟原告承租土地並興建建物（下稱系爭建物），後
    來知道系爭建物所坐落之桃園市○○區○○段00○00地號土
    地之所有權人是財政部國有財產署北區分署（下稱國有財產
    署），被告就跟國有財產署承租，又因為系爭建物有占用系
    爭土地，原告申請鑑界是原告個人之事，與被告無涉，有越
    界佔到原告系爭土地的部分被告就立刻拆除，但是109 年7
    、8 月兩個月的租金都有給原告等語，資為抗辨。並聲明：
    原告之訴駁回。
三、本件原告主張之事實，固據其提出八德大湳郵局321 、344
    、453 號存證信函、租賃契約書、土地所有權狀、登記謄本
    、現場照片、桃園市大溪地政事務所土地複丈定期通知書、
    土地複丈成果圖、地籍圖謄本、桃園市政府規費徵收聯單等
    為證（見本院卷第4 至19頁）。惟查，本件被告原向原告承
    租系爭土地興建系爭建物，且均依約給付租金，嗣因系爭建
    物所坐落之土地係國有財產署所有而改向國有財產署承租，
    然因系爭建物有占用系爭土地，被告遂給付原告109 年7 、
    8 月兩個月的租金，而原告雖主張因此支出鑑界費用8,000
    元，然此為原告為蒐集證據而自行支出之費用，係基於自身
    證據蒐集之需求所為決定，且原告亦未說明其請求被告賠償
    之依據為何，本院自亦難遽為被告應予賠償之結論。
四、綜上所述，原告請求被告給付8,000 元，及自起訴狀繕本送
    達翌日起至清償日止，按週年利率5 ％計算之利息，為無理
    由，應予駁回。
五、本件事證已臻明確，兩造其餘主張、陳述及所提之證據，經
    審酌均與判決結果不生影響，爰不一一論列，附此敘明。
六、訴訟費用負擔之依據：民事訴訟法第78條。並依同法第436
    條之19第1 項規定，確定訴訟費用1,000 元由原告負擔。
　
中    華    民    國   110    年    11    月    26    日
                  桃園簡易庭  法  官  汪智陽
以上正本係照原本作成。
如不服本判決，應於送達後20日內，向本院提出上訴狀並表明上
訴理由，如於本判決宣示後送達前提起上訴者，應於判決送達後
20日內補提上訴理由書（須附繕本）。
如委任律師提起上訴者，應一併繳納上訴審裁判費。
中    華    民    國   110    年    11    月    26    日
                              書記官  陳家蓁
 
附錄：
一、民事訴訟法第436條之24第2項：
    對於小額程序之第一審裁判上訴或抗告，非以其違背法令為
    理由，不得為之。
二、民事訴訟法第436條之25：
    上訴狀內應記載上訴理由，表明下列各款事項：
    ㈠原判決所違背之法令及其具體內容。
    ㈡依訴訟資料可認為原判決有違背法令之具體事實。
三、民事訴訟法第471條第1項：（依同法第436條之32第2項規定
    於小額事件之上訴程序準用之）
    上訴狀內未表明上訴理由者，上訴人應於提起上訴後20日內
    ，提出理由書於原第二審法院；未提出者，毌庸命其補正，
    由原第二審法院以裁定駁回之。